---
title: "Prueba PAM"
output: html_notebook
---

Prueba PAM para el dataset de Hiparcos

Primer prueba calculo de distancias con "Gower" 
Armamos el Cluster Jerarquico, con la matriz de distancias

```{r}
hip <- read.csv("hip.csv", header=T)
hip_cluster = hip[,c(2:3, 6:8)]

hip_cluster2 =  as.data.frame(apply(hip_cluster, 2, scale))

hip_dgower <- daisy(hip_cluster2, metric="gower")

plot(as.dendrogram(hclust(hip_dgower)), leaflab="none")


```

Probamos PAM aunque tengamos todas las variables continuas.
Kmedias seria mas util.

Buscamos el K viendo el error y Silhouette
Loop para distintos valores de K, corre PAM, calcula medoide, SSE y Silhouette.

SSE mira el salto en los errores
Silhoutte, esperamos que suba y listo .. pero aca vemos un comportamiento mas raro
Ambos muestran como max k=2


```{r}
sse_p_hip <- array()
sil_hip <- array()
kit <- 10  #Arbitrario

for(i in 1:kit){
  # Cálculo de PAM:
  hip_pam <- pam(hip_dgower, i+1, diss = T)
  
  # Determinar el ID del medoide que le corresponde a cada registro:
  hip_meds <- hip_pam$medoids[hip_pam$clustering]
  # Cálculo de SSEs: construir un vector que registre las distancias entre
  # cada objeto y su correspondiente medoide elevadas al cuadrado, y luego
  # calcular su suma. Almacenar cada SSE en un vector.
  sse_p_hip[i] <- sum(as.matrix(hip_dgower)[cbind(row.names(hip_cluster2), hip_meds)]^2)
  
  # Almacenar cada valor de silhouette global
  sil_hip[i] <- hip_pam$silinfo$avg.width
}

par(mfrow=c(2,1))
plot(2:(kit+1), sil_hip, type="b", xlab="k", sub="Silhouette")
plot(2:(kit+1), sse_p_hip, type="b", xlab="k", sub = "SSE")


```



Grafico de Silhouette

```{r}
par(mfrow=c(1,1))
hip_pam <- pam(hip_dgower, 4, diss = T)
plot(silhouette(hip_pam), main="Silhouette, k = 4")

```


Vemos los Prototipo: MEDOIDE, el valor tipico de cada clase

```{r}
data.frame(hip_cluster2[hip_pam$medoids,], tamano=hip_pam$clusinfo[,1])

```

Verificamos si existen clusters aislados o estan solapados.
Estan todos solapados


```{r}

hip_pam$isolation

```

Gráfico para ver la relación entre grupos e individuos.
Vemos con elipses los cluster
las lineas sirven para dar idea de distancias entre clusters

```{r}
clusplot(hip_pam)

```













```{r}


```



















